臺灣彰化地方法院刑事判決
111年度易字第684號
公  訴  人  臺灣彰化地方檢察署檢察官 
被      告  楊祐誠


                    (另案於法務部矯正署彰化監獄彰化分監執行中)
            張瑋鑫


                    （另案於法務部矯正署彰化監獄彰化分監執行中）
上列被告因竊盜等案件，經檢察官提起公訴（111年度偵字第766
2號、第9698號），被告自白犯罪，本院以簡式審判程序審理，
茲判決如下：  
    主    文
楊祐誠犯如附表二所示之罪，各處如附表二主文欄所示之刑（含
主刑及沒收）。不得易科罰金部分，應執行有期徒刑壹年肆月；
得易科罰金部分，應執行有期徒刑陸月，如易科罰金，以新臺幣
壹仟元折算壹日。
張瑋鑫犯如附表二所示之罪，各處如附表二主文欄所示之刑（含
主刑及沒收）。不得易科罰金部分，應執行有期徒刑壹年陸月；
得易科罰金部分，應執行有期徒刑柒月，如易科罰金，以新臺幣
壹仟元折算壹日。
    犯罪事實及理由
一、犯罪事實
  ㈠張瑋鑫、楊祐誠共同意圖為自己不法之所有，基於加重竊盜
    之犯意聯絡，持楊祐誠所有之客觀上對人之生命、身體具危
    險性，可供兇器使用之金屬老虎鉗，於附表一所示時、地，
    竊盜如附表一所示財物。嗣經警調閱監視畫面，始循線查獲
    上情，並扣得老虎鉗1支。
　㈡張瑋鑫、楊祐誠均明知無空氣污染防制設備，燃燒電纜線易
    生特殊有害健康之物質，其等於竊得上開電纜線後，竟為取
    得電纜線內銅線出售牟利，分別基於違反空氣污染防制法之
    犯意聯絡，先後於111年5月1日7時許、111年5月8日7時許、
    111年5月11日11時許、111年5月12日5時許、111年5月13日5
    時許，在彰化縣○○鄉○○巷0號旁空地，以汽油潑灑並加上樹
    枝後，燃燒含有塑膠材質之電纜線，致生特殊有害於人體健
    康之物質。再於附表一所示時間前往附表一所示資源回收場
    販賣燃燒後存留之銅線。
二、證據：
　㈠被告楊祐誠、張瑋鑫警詢、偵查及本院審理中之自白。
　㈡如附表一證據及出處欄所載證據。
　㈢車牌號碼000-000普通重型機車車輛詳細資料報表、守信行營
    利事業登記證翻拍照片，彰化縣警察局北斗分局搜索扣押筆
    錄、扣押物品目錄表、扣押物品收據、彰化縣警察局北斗分
    局田尾分駐所受（處）理案件證明單、海豐派出所受（處）
    理案件證明單、本院111年聲搜字第471號搜索票影本、扣押
    物照片、職務報告暨檢送之車行紀錄路口監視器畫面擷取照
    片、車行軌跡文字匯出列印資料、彰化縣環境保護局環境稽
    查工作紀錄及燃燒地點現場照片等件在卷可佐。
三、論罪科刑
　㈠按刑法第321條第1項第3款之「攜帶兇器」，係以行為人攜帶
    兇器為其加重條件，此所謂兇器，其種類並無限制，凡客觀
    上足以對人之生命、身體、安全構成威脅，具有危險性之兇
    器為已足，並不以攜帶之初有行兇之意圖為必要，最高法院
    79年臺上字第5253號判決意旨可供參照。查被告2人所持以
    剪斷上開地點之電纜線等物之如扣案老虎鉗1支為金屬材質
    ，堪認係質地堅硬，客觀上具有危險性，足以對人之身體、
    生命、安全構成威脅，顯為刑法第321條第1項第3款所指之
    兇器無疑。
　㈡核被告楊祐誠、張瑋鑫所為：如犯罪事實欄一㈠所示各次犯行
    （即附表一各次），各係犯刑法第321條第1項第3款之攜帶
    兇器竊盜罪。其等就犯罪事實欄一㈡所為，則均係違反空氣
    污染防制法第55條第1項之無空氣污染防制設備而燃燒易生
    特殊有害健康之物質罪。被告2人就上開犯行，具犯意聯絡
    及行為分擔，應論以共同正犯。又其等所為上開各罪間，犯
    意各別，行為互殊，核無實質上一罪或裁判上一罪之關係，
    為實質上數罪關係，均應予分論併罰。
　㈢另按被告構成累犯之事實及應加重其刑之事項，均應由檢察
    官主張並具體指出證明之方法後，經法院踐行調查、辯論程
    序，方得作為論以累犯及是否加重其刑之裁判基礎（最高法
    院110年度臺上大字第5660號刑事裁定意旨參照）。查被告
    張瑋鑫前因公共危險案件，經臺灣臺中地方法院以110年度
    中交簡字第1855號判決，判處有期徒刑3月確定，於111年4
    月10日執行完畢出監等情，業據檢察官於本院審理中指明在
    案，被告張瑋鑫對此亦不爭執（參本院卷第135頁），並有
    臺灣高等法院被告前案紀錄表在卷可按（本院卷第36頁），
    被告於上開有期徒刑執行完畢後，5年以內故意再犯本案有
    期徒刑以上之罪，符合刑法第47條第1項累犯規定；本院斟
    酌被告前有多次科刑入監執行紀錄，並審酌本案犯罪情節，
    認為本案不因累犯之加重致被告所受刑罰有超過其所應負擔
    罪責，及使其人身自由受過苛侵害之情形，適用累犯加重之
    規定，核無司法院大法官釋字第775號解釋意旨所稱不符合
    罪刑相當原則之情形，是依刑法第47條第1項之規定，各加
    重其刑（參酌最高法院110年度臺上大字第5660號裁定意旨
    ：即使法院論以累犯，無論有無加重其刑，判決主文均無庸
    為累犯之諭知）。
  ㈣爰審酌被告楊祐誠自陳：國中肄業之智識程度，離婚，育有1
    名子女已成年就學中，由伊胞姐協助照顧，父母過世，前曾
    擔任廚師、臨時工，家中並無其他需伊扶養之人等家庭生活
    經濟狀況；被告張瑋鑫領有中華民國身心障礙證明（輕度）
    ，自陳：高職夜校畢業，未婚，尚未生育子女，前曾從事大
    貨車駕駛、臨時工，父母健在，父親67歲，有服用精神科疾
    病藥物，母親64歲，家中無其他需其扶養之家人等家庭生活
    經濟狀況。其等恣意竊取他人財物，顯然欠缺尊重他人財產
    權之法治觀念，如犯罪事實欄一㈠部分尚未賠償告訴人、被
    害人所受損害，而徵得彼等原諒，復為取得所竊取電纜線中
    之銅線變賣，隨意燃燒含有塑膠材質之電線，污染環境，影
    響國民健康，欠缺環保觀念，兼衡其等犯後態度、犯罪之動
    機、目的、手段及竊取財物之價值等一切情狀，核情各量處
    如主文所示之刑，並就不得易科罰金、得易科罰金部分，均
    斟酌其等上開所犯各罪之刑期總和，犯罪次數及各次犯行犯
    罪時間各節，分別定其應執行之刑，並就易科罰金部分，均
    諭知易科罰金之折算標準。
四、沒收
　㈠供犯罪所用之物（犯罪工具）：
    如附表一所示各次犯行所使用之老虎鉗為被告楊祐誠所有，
　　供其等如犯罪事實欄一㈠各次犯行所用之物，為其等是認在
    卷（參本院卷第135頁），依刑法第38條第2項前段規定（並
    參酌最高法院107年度臺上字第1109號判決意旨），於被告
    楊祐誠各該主文項下宣告沒收。
　㈡按犯罪所得，屬於犯罪行為人者，沒收之；前2項之沒收，於
    全部或一部不能沒收或不宜執行沒收時，追徵其價額。犯罪
    所得，包括違法行為所得、其變得之物或財產上利益及其孳
    息。犯罪所得已實際合法發還被害人者，不予宣告沒收或追
    徵。刑法第38條之1第1項前段、第3項、第4項、第5項定有
    明文。查被告2人所竊得之電纜線等財物，均經其等變賣，
    分別賣得價款如附表一所示，業經其等於警詢中陳述明確，
    並有如附表一所示資源回收場負責人警詢筆錄及彼等提供之
    登記資料可佐。而被告楊祐誠於警詢中稱變賣所得一人一半
    等語（參a3卷第7頁反面），被告張瑋鑫除就附表一編號7所
    示部分明確表示分得變賣所得其中2,000元（參a3卷29頁）
    ，其餘部分則於警詢中陳稱並未實際分取數額，惟亦供稱：
    楊祐誠會供應我住在他家期間的起居和飲食等語（參上開卷
    第25頁反面），是以除附表一編號7所示部分外，其餘各次
    所竊得財物經變賣後，均如被告楊祐誠所述係由其等均分所
    得，堪以信實。該等經被告2人變賣所得價款雖未扣案，仍
    應依刑法第38條之1第1項前段、第4項、第3項，於被告2人
    所犯各該罪項下宣告沒收，於全部或一部不能沒收或不宜執
    行沒收時，追徵其價額。其餘自被告2人處扣得物品，均無
    證據證明與本案有何關聯，爰不予宣告沒收。
據上論斷，應依刑事訴訟法第273條之1第1項、第299條第1項前
段、第310條之2、第454條第1項，判決如主文。
本案經檢察官黃智炫提起公訴，檢察官陳靚蓉到庭執行職務。　
中　　華　　民　　國　　111 　年　　8 　　月　　22　　日
                    刑事第六庭  法  官  呂美玲　　 
以上正本證明與原本無異。
如不服本判決應於收受判決後20日內向本院提出上訴書狀，並應
敘述具體理由。其未敘述上訴理由者，應於上訴期間屆滿後20日
內向本院補提理由書( 均須按他造當事人之人數附繕本) 「切勿
逕送上級法院」。
告訴人或被害人對於判決如有不服具備理由請求檢察官上訴者，
其上訴期間之計算係以檢察官收受判決正本之日期為準。
中　　華　　民　　國　　111 　年　　8 　　月　　22　　日
                                書記官  鍾宜津
論罪科刑附錄法條：
中華民國刑法第321條
犯前條第1項、第2項之罪而有下列情形之一者，處6月以上5年以
下有期徒刑，得併科50萬元以下罰金：
一、侵入住宅或有人居住之建築物、船艦或隱匿其內而犯之。
二、毀越門窗、牆垣或其他安全設備而犯之。
三、攜帶兇器而犯之。
四、結夥三人以上而犯之。
五、乘火災、水災或其他災害之際而犯之。
六、在車站、港埠、航空站或其他供水、陸、空公眾運輸之舟、
    車、航空機內而犯之。
前項之未遂犯罰之。
空氣污染防制法第55條
無空氣污染防制設備或空氣污染防制設備未運作而燃燒易生特殊
有害健康之物質者，處3年以下有期徒刑、拘役或科或併科新臺
幣20萬元以上5百萬元以下罰金。
前項易生特殊有害健康之物質，由中央主管機關公告之。

　　　　　　　　　　　　　　　　
附表一（即起訴書附表）
編號 被害人 告訴人*  行 為 人 竊盜(發現)時間 竊盜地點 竊得財物 價值(新台幣) 銷贓處所及時間 證據及出處 1 *謝維新  楊 祐 誠 、 張 瑋 鑫 111年4月29日上午11時30分許至同日下午3時許間某時（111年4月29日下午3時許發現） 彰化縣○○鎮○○○段000000000地號土地農田 電纜線約30公尺（5條各約6公 尺） 2500元 守信行資源回收場111年5月1日11時18分（販賣所得1520元） 被害人警詢筆錄（a3頁40-41）、證人陳淑卿（守信行資源回收場負責人）警詢筆錄（a3頁69-71）、現場照片（a3頁98-99反面）、行竊前後相關監視錄影截圖（a3頁100）、守信行資源回收場之監視錄影截圖（a3頁110反面-111反面上半）、楊祐誠販賣之銅線及其提供給守信行資源回收場登記之身分證照片（a3頁111反面下半-112）、警方帶同被告2人至行竊現場查證之照片（a3頁125反面） 2 *陳伯勳  楊祐誠、張瑋鑫 111年4月30日某時（111年4月30日8時許發現） 彰化縣○○鄉○○段0000地號土地農田 電纜線約10公 尺 4000元 同上 被害人警詢筆錄（a3頁43-44）、承辦警員出具之職務報告（a4頁112）、竊盜現場照片（a4頁113-114） 3 吳銀堆  楊祐誠、張瑋鑫 111年5月6日凌晨左右某時（111年5月6日3時許發現） 彰化縣○○鄉○○段0000地號土地花田 電纜線約30至40公尺 3000元 守信行資源回收場111年5月8日7時45分（販賣所得6300元） 被害人警詢筆錄（a3頁46-47）、守信行資源回收場之監視錄影截圖（a3頁112反面上半）、楊祐誠販賣之銅線及其提供給守信行資源回收場登記之身分證照片（a3頁112反面-113）、警方帶同被告2人至行竊現場查證之照片（a3頁120） 4 洪惠文  楊祐誠、張瑋鑫 111年5月8日凌晨左右某時（111年5月8日上午約9時許發現） 彰化縣○○鄉○○路○○○○地號：田豐段1326地號） 電纜線約120公尺 3000元 同上 被害人警詢筆錄（a3頁50-51）、地籍圖及Google地圖截圖（a3頁100反面）、現場照片（a3頁101-102）、車牌號碼000-000號普通重型機車於111年5月7日晚間至8日上午行車軌跡截圖及相關監視錄影截圖（a3頁107-110）、警方帶同被告2人至行竊現場查證之照片（a3頁123） 5 周文田  楊祐誠、張瑋鑫 111年5月8日凌晨左右某時（111年5月8日上午11時許發現） 彰化縣○○鄉○○路○○○ 地號：田豐段1285、1286號 電纜線約250公尺 1萬2000元 同上 被害人警詢筆錄（a3頁52-53）、地籍圖及Google地圖截圖（a3頁102反面）、現場照片（a3頁103-104上半）、警方帶同被告2人至行竊現場查證之照片（a3頁123反面） 6 *洪惠文(此部分提告)    楊祐誠、張瑋鑫 111年5月11日0時55分（111年5月11日下午2時12分許發現） 彰化縣○○鄉○里村○○○○段000地號土地花田 電纜線約1200公尺、 不詳數量燈泡（被害人估計約150顆） 2萬7600元 (線15600+燈12000) 大振資源回收場111年5月11日15時3分（販賣所得4680元，扣回贓物銅線-紅銅(燒)26KG） 被害人警詢筆錄（a3頁54-55）、證人許聰敏（大振資源回收場負責人）警詢筆錄（a3頁74-75反面）、扣押物品目錄表（a3頁80）、Google地圖截圖（a3頁104下半）、現場照片（a3頁104反面-106反面）、警方帶同被告2人至行竊現場查證之照片（a3頁121）、車牌號碼000-000號普通重型機車於111年5月11日13時47分許之監視錄影截圖（a3頁130上半）、大振資源回收場旁及相關之監視錄影截圖（a3頁130下半-130反面、132反面-133）、許聰敏手寫登記資料（a3頁131反面） 7 *邱金成  楊祐誠、張瑋鑫 111年5月12日凌晨左右某時（111年5月12日7時許發現） 彰化縣○○鄉○○村 ○○○段000地號土地花田 電纜線約1000公尺（粗1.6mm） 3萬元 正大資源回收場111年5月12日7時47分、14時57分（1日2次，販賣所得6700元，扣回贓物銅線-紅銅(燒)33.8KG） 被害人警詢筆錄（a3頁56-57）、證人許家銘（正大資源回收場負責人）警詢筆錄（b1頁62-64）、扣押物品目錄表（b1頁70）、手寫單據1張（b1頁71）、警方帶同被告2人至行竊現場查證之照片（a3頁122） 8 胡津禕  楊祐誠、張瑋鑫 111年5月13日凌晨左右某時（111年5月13日16時許發現） 彰化縣○○鄉 ○○段000地號土地花田 電纜線 約80公尺（粗1.6mm） 5000元 九元資源回收站111年5月13日7時43分、16時16分（1日2次，總計販賣所得3654元，扣回贓物銅線-紅銅(燒)17.4KG） 被害人警詢筆錄（a3頁59-60）、證人黃富榮（九元資源回收站負責人）警詢筆錄（a3頁65-66）、扣押物品目錄表（a3頁64）、九元資源回收站之監視錄影截圖（a3頁126-129）  


附表二（主文）　　　　　　　　
編號 犯罪事實 主文    主刑 沒收 1 附表一編號1 111年4月29日 被害人謝維新部分 楊祐誠共同犯攜帶兇器竊盜罪，處有期徒刑柒月。 一、楊祐誠部分： 扣案老虎鉗壹支，沒收之。未扣案之犯罪所得變得價金新臺幣柒佰陸拾元沒收，於全部或一部不能沒收或不宜執行沒收時，追徵其價額。 二、張瑋鑫部分： 未扣案之犯罪所得變得價金新臺幣柒佰陸拾元沒收，於全部或一部不能沒收或不宜執行沒收時，追徵其價額。   張瑋鑫共同犯攜帶兇器竊盜罪，處有期徒刑捌月。  2 附表一編號2 111年4月30日 告訴人陳伯勳部分 楊祐誠共同犯攜帶兇器竊盜罪，處有期徒刑柒月。     張瑋鑫共同犯攜帶兇器竊盜罪，處有期徒刑捌月。  3 附表一編號3 111年5月6日 被害人吳銀堆部分 楊祐誠共同犯攜帶兇器竊盜罪，處有期徒刑柒月。 一、楊祐誠部分： 扣案老虎鉗壹支，沒收之。未扣案之犯罪所得變得價金新臺幣參仟壹佰伍拾元沒收，於全部或一部不能沒收或不宜執行沒收時，追徵其價額。 二、張瑋鑫部分： 未扣案之犯罪所得變得價金新臺幣參仟壹佰伍拾元沒收，於全部或一部不能沒收或不宜執行沒收時，追徵其價額。   張瑋鑫共同犯攜帶兇器竊盜罪，處有期徒刑捌月。  4 附表一編號4 111年5月8日 被害人洪惠文部分 楊祐誠共同犯攜帶兇器竊盜罪，處有期徒刑柒月。    張瑋鑫共同犯攜帶兇器竊盜罪，處有期徒刑捌月。  5 附表一編號5 111年5月8日 被害人周文田部分 楊祐誠共同犯攜帶兇器竊盜罪，處有期徒刑捌月。    張瑋鑫共同犯攜帶兇器竊盜罪，處有期徒刑玖月。  6 附表一編號6 111年5月11日 告訴人洪惠文部分 楊祐誠共同犯攜帶兇器竊盜罪，處有期徒刑捌月。 一、楊祐誠部分： 扣案老虎鉗壹支，沒收之。未扣案之犯罪所得變得價金新臺幣貳仟參佰肆拾元沒收，於全部或一部不能沒收或不宜執行沒收時，追徵其價額。 二、張瑋鑫部分： 未扣案之犯罪所得變得價金新臺幣貳仟參佰肆拾元沒收，於全部或一部不能沒收或不宜執行沒收時，追徵其價額。   張瑋鑫共同犯攜帶兇器竊盜罪，處有期徒刑玖月。  7 附表一編號7 111年5月12日 告訴人邱金成部分 楊祐誠共同犯攜帶兇器竊盜罪，處有期徒刑捌月。 一、楊祐誠部分： 扣案老虎鉗壹支，沒收之。未扣案之犯罪所得變得價金新臺幣肆仟柒佰元沒收，於全部或一部不能沒收或不宜執行沒收時，追徵其價額。 二、張瑋鑫部分： 未扣案之犯罪所得變得價金新臺幣貳仟元沒收，於全部或一部不能沒收或不宜執行沒收時，追徵其價額。   張瑋鑫共同犯攜帶兇器竊盜罪，處有期徒刑玖月。  8 附表一編號8 111年5月13日 被害人胡津禕部分 楊祐誠共同犯攜帶兇器竊盜罪，處有期徒刑柒月。 一、楊祐誠部分： 扣案老虎鉗壹支，沒收之。未扣案之犯罪所得變得價金新臺幣壹仟捌佰貳拾柒元沒收，於全部或一部不能沒收或不宜執行沒收時，追徵其價額。 二、張瑋鑫部分： 未扣案之犯罪所得變得價金新臺幣壹仟捌佰貳拾柒元沒收，於全部或一部不能沒收或不宜執行沒收時，追徵其價額。   張瑋鑫共同犯攜帶兇器竊盜罪，處有期徒刑捌月。  9 犯罪事實欄一㈡ 111年5月1日部分 楊祐誠共同犯無空氣污染防制設備而燃燒易生特殊有害健康之物質罪，處有期徒刑貳月，如易科罰金，以新臺幣壹仟元折算壹日。 張瑋鑫共同犯無空氣污染防制設備而燃燒易生特殊有害健康之物質罪，處有期徒刑參月，如易科罰金，以新臺幣壹仟元折算壹日。  10 犯罪事實欄一㈡ 111年5月8日部分 楊祐誠共同犯無空氣污染防制設備而燃燒易生特殊有害健康之物質罪，處有期徒刑貳月，如易科罰金，以新臺幣壹仟元折算壹日。 張瑋鑫共同犯無空氣污染防制設備而燃燒易生特殊有害健康之物質罪，處有期徒刑參月，如易科罰金，以新臺幣壹仟元折算壹日。  11 犯罪事實欄一㈡ 111年5月11日部分 楊祐誠共同犯無空氣污染防制設備而燃燒易生特殊有害健康之物質罪，處有期徒刑貳月，如易科罰金，以新臺幣壹仟元折算壹日。 張瑋鑫共同犯無空氣污染防制設備而燃燒易生特殊有害健康之物質罪，處有期徒刑參月，如易科罰金，以新臺幣壹仟元折算壹日。  12 犯罪事實欄一㈡ 111年5月12日部分 楊祐誠共同犯無空氣污染防制設備而燃燒易生特殊有害健康之物質罪，處有期徒刑貳月，如易科罰金，以新臺幣壹仟元折算壹日。 張瑋鑫共同犯無空氣污染防制設備而燃燒易生特殊有害健康之物質罪，處有期徒刑參月，如易科罰金，以新臺幣壹仟元折算壹日。  13 犯罪事實欄一㈡ 111年5月13日部分 楊祐誠共同犯無空氣污染防制設備而燃燒易生特殊有害健康之物質罪，處有期徒刑貳月，如易科罰金，以新臺幣壹仟元折算壹日。 張瑋鑫共同犯無空氣污染防制設備而燃燒易生特殊有害健康之物質罪，處有期徒刑參月，如易科罰金，以新臺幣壹仟元折算壹日。  
　　　　　　　　　　　　　　　　
附表三（卷宗對照表）
編號 卷宗 代號 一 臺灣彰化地方檢察署111年度他字第1241號之警卷 a1 二 臺灣彰化地方檢察署111年度他字第1241號卷 a2 三 彰化縣警察局北斗分局北警分偵字第1110011400號卷 a3 四 臺灣彰化地方檢察署111年度偵字第7662號卷 a4 五 彰化縣警察局北斗分局北警分偵字第1110013890號卷 b1 六 臺灣彰化地方檢察署111年度偵字第9698號卷 b2 七 本院111年度易字第684號卷 本院卷